【裁判字號】    90,上易,3053
【裁判日期】    900927
【裁判案由】    毒品危害防制條例
【裁判全文】
臺灣高等法院刑事判決                            九十年度上易字第三五三號
    上  訴  人
    即  被  告  甲○○
右上訴人因違反毒品危害防制館制條例案件，不服臺灣板橋地方法院九十年度易字第
九二號，中華民國九十年二月十四日第一審判決（起訴案號：臺灣板橋地方法院檢察
署八十九年度毒偵字第二○一六號）提起上訴，本院判決如左：
    主  文
原判決撤銷。
甲○○施用第二級毒品，累犯，處有期徒刑陸月，如易科罰金以參佰元折算壹日。
    事  實
一、甲○○曾因竊盜案件，經臺灣板橋地方法院判處有期徒刑八月，緩刑三年，緩刑
    期中因違反麻醉藥品管理條例案件，經同一法院判處有期徒刑六月確定，前開緩
    刑之宣告亦經同法院撤銷，兩罪合併執行，於八十六年七月二十八日執行完畢。
    又於八十八年間因施用第二級毒品安非他命（下稱安非他命）案件，經原審法院
    八十八年度毒聲字第一○四一號裁定送勒戒處所觀察、勒戒後，認無繼續施用毒
    品傾向，由臺灣板橋地方法院檢察署檢察官八十八年三月九日，八十八年度偵字
    第四四○三號案件為不起訴處分確定。詎甲○○仍不知悔悟，復於八十九年一月
    七日在台北縣板橋市○○路一○六巷四號三樓住處，以玻璃球加熱方式施用安非
    他命。同日十六時三十分許，為警在其上述住處查獲採尿檢驗呈安非他命之陽性
    反應，經原審法院八十九年七月二十七日，八十九年度毒聲字第四三二六號裁定
    ，送臺灣臺北看守所附設勒戒處所觀察、勒戒後，認有繼續施用毒品之傾向。
二、案經臺北市政府警察局中正第一分局移送臺灣板橋地方法院檢察署檢察官偵查起
    訴。
    理  由
一、右開事實，業據上訴人即被告甲○○供承不諱，其於八十九年一月七日為警查獲
    採集之尿液，經分別囑託臺北市立療養院檢驗及法務部調查局複驗結果，均呈安
    非他命陽性反應，有卷附之尿液檢體編號對照表、臺北市立療養院八十九年一月
    二十日煙毒尿液檢驗報告書及法務部調查局八十九年四月二十一日（八九）陸（
    一）字第八九○二五九九一號檢驗通知書各一紙在卷足參，上訴人前揭自白與事
    實相符，堪予採信。上訴人於八十八年間因施用安非他命案件，經原審八十八年
    度毒聲字第一○四一號裁定送勒戒處所觀察勒戒後，認無繼續施用毒品傾向，由
    前述檢察署檢察官八十八年三月九日，八十八年度偵字第四四○三號案件，依毒
    品危害防制條例第二十條第二項規定為不起訴處分確定；及上訴人本次經查獲後
    經原審八十九年度毒聲字第四三二六號裁定令入勒戒處所觀察勒戒後，認仍有繼
    續施用毒品傾向，凡此有上開刑事裁定、不起訴處分書、觀察勒戒處分執行指揮
    書及臺灣臺北看守所附設勒戒處所八十九年十月二十日出具之有無繼續施用毒品
    傾向證明書等在卷足據。上訴人於依上開條文規定不起訴處分後，五年內再犯施
    用第二級毒品罪，經觀察勒戒後，認有繼續施用毒品之傾向，事證明確，上訴人
    之犯行，堪予認定。
二、按安非他命為毒品危害防制條例第二條第二項第二款所定之第二級毒品，核上訴
    人所為，係犯同條例第十條第二項之施用第二級毒品罪。施用前持有之低度行為
    ，為施用之高度行為所吸收，不另論罪。又上訴人曾因竊盜案件，經臺灣板橋地
    方法院判處有期徒刑八月，緩刑三年，緩刑期中因違反麻醉藥品管理條例案件，
    經同一法院判處有期徒刑六月確定，前開緩刑之宣告亦經同法院撤銷，兩罪合併
    執行，於八十六年七月二十八日執行完畢，此有臺灣高等法院檢察署刑案紀錄簡
    覆表在卷足稽，於受有期徒刑之執行完畢後，五年以內再犯本件有期徒刑以上之
    罪，為累犯，應依刑法第四十七條之規定加重其刑。
三、原審以被告罪證明確予以論科，固非無見。然查，原判決僅依上訴人之自白即以
    連續犯論處，則有未洽（詳後述）。上訴意旨雖未指摘及此，然原判決既有可議
    ，即屬無可維持，應予撤銷改判。爰審酌上訴人前已因施用毒品而獲罪並服刑之
    前科，復因觀察勒戒結果無繼續施用傾向而受不起訴處分，已受毒品危害防制條
    例對施用毒品人之寬典，竟仍不知善加珍惜自新之機會而再犯，顯見毫無悔意，
    然施用毒品為戕害自身健康之犯罪，於他人尚無明顯重大損害，並其施用之期間
    、地點，及在偵審中俱能坦認犯行，態度良好等一切情狀，量處有期徒刑六月。
    上訴人行為後，刑法第四十一條關於易科罰金之規定，業於九十年一月十日修正
    公布施行，同月十二日生效，依刑法第二條第一項前段規定，適用裁判時法即修
    正後刑法第四十一條第一項規定諭知易科罰金折算標準。
四、公訴意旨另以：被告甲○○基於概括之犯意，自八十八年七月間某日起至八十九
    年五月間某日止，連續在台北縣板橋市○○路一○巷四號二樓住處，多次施用第
    二級毒品安非他命（前開論罪部分除外）。因認被告此部分亦涉犯施用第二級毒
    品罪嫌。然查，被告被訴之此部分犯行，除其自白外，別無其他證據足資補強，
    尚難僅憑被告之自白遽為為斷罪，惟公訴人認與前揭起訴判罪部分有裁判上一罪
    關係，不另為無罪之諭知。
據上論斷，應依刑事訴訟法第三百六十九條第一項前段、第三百六十四條、第二百九
十九條第一項前段、毒品危害防制條例第十條第二項、第二十條第三項、刑法第十一
條前段、第四十七條、第四十一條第一項、第二條第一項前段、罰金罰鍰提高標準條
例第二條，判決如主文。
本案經檢察官吳國南到庭執行職務。
中      華      民      國    九十      年      九      月    二十七    日
                              臺灣高等法院刑事第二十三庭
                                  審判長法  官  黃  瑞  華
                                        法  官  宋      祺
                                        法  官  吳      燦
右正本證明與原本無異。
不得上訴。
                                        書記官  陳  靜  姿
中  華      民      國    九十      年      九      月    二十七    日
附錄：本判決論罪科刑法條全文
毒品危害防制條例第十條第二項
施用第二級毒品者，處三年以下有期徒刑。


司法院資訊處製作；財團法人民間司法改革基金會備份。
